臺灣臺中地方法院刑事判決　　　　　　100年度交易字第179號
公　訴　人　臺灣臺中地方法院檢察署檢察官
被　　　告　童錫松
上列被告因過失傷害案件，經檢察官提起公訴(99年度偵字第28
488號)，本院判決如下:
    主    文
童錫松犯過失傷害罪，處有期徒刑肆月，如易科罰金，以新臺幣
壹仟元折算壹日。
    犯罪事實
一、童錫松於民國99年10月26日下午，駕駛車牌號碼0379-XY號
    自小客車，沿臺中市○○區○○路往文心路方向行駛，於同
    日下午4時9分，行經臺中市○○區○○路、北平路交岔路口
    時，本應注意汽車在同一車道行駛時，後車與前車之間應保
    持隨時可以煞停之距離，且應注意車前狀況，依當時晴天、
    路面柏油、乾燥、無缺陷、無障礙物、視距良好之情形下，
    又無不能注意之情事，竟因趕時間而疏未注意及此，猛然由
    後方追撞前方楊境峰所駕駛之車牌號碼8G-0379號自小客車
    ，楊境峰當場只覺得脖子疼痛，而未及時察覺受有何種傷害
    ，嗣因感到手麻，乃於同年月29日至童綜合醫療社團法人童
    綜合醫院就診住院檢查後，始知因而受有外傷性第3、4、5
    、6頸椎椎間盤突出合併脊髓神經壓迫等傷害。童錫松於肇
    事後，未經司法警察機關發覺前，即於警方前往現場處理時
    在場，並當場承認為肇事人，向警方自首而受裁判。
二、案經楊境峰訴由臺灣臺中地方法院檢察署檢察官偵查起訴。
    理    由
一、證據能力之說明:
(一)按被告以外之人於審判外之言詞或書面，除法律有規定者外
    ，不得作為證據；又當事人、代理人或辯護人於調查證據時
    ，知有刑事訴訟法第159條第1項不得為證據之情形，而未於
    言詞辯論終結前聲明異議者，視為已有將該等證據(供述證
    據)採為證據之同意，刑事訴訟法第159條第1項、第159條之
    5第2項定有明文。查檢察官及被告童錫松對於下列本院所引
    用之其他供述證據之證據能力，於言詞辯論終結前，均無何
    異議，本院審酌該等供述證據作成時之情況，並無不法取證
    情事，作為證據，應無不當，依前開說明，該等供述證據均
    有其證據能力，自均得為證據。
(二)又按本案所引用之非供述證據，並無證據證明係違法所取得
    ，且經本院於審理中提示並告以要旨而為調查時，檢察官及
    被告均未表示無證據能力，亦均得為證據。
二、訊據被告對於其於99年10月26日下午4時9分，駕駛車牌號碼
    0379-XY號自小客車，在臺中市○○區○○路、北平路交岔
    路口，向前撞及告訴人楊境峰所駕駛之車牌號碼8G-0379號
    自小客車之事實，坦白承認，惟矢口否認有何過失傷害之犯
    行，辯稱:伊認為告訴人前開傷勢與本案交通事故沒有因果
    關係，告訴人的傷不是車禍造成的，如果告訴人真的傷得這
    麼嚴重，為什麼要拖到車禍2天之後才住院檢查，告訴人在
    這2天內發生什麼事情值得懷疑，也許是告訴人自己滑倒造
    成的，而警員當時在告訴人談話紀錄表中亦記載無明顯外傷
    ，車禍怎會造成告訴人頸椎4節垮掉，應該只有1、2節頸椎
    受傷而已，如果是頸椎整排都受傷，應該是長期工作所導致
    的，告訴人既然沒有在車禍發生24小時內就醫，怎麼能夠說
    告訴人在2天後就醫驗出的傷勢是車禍造成的云云。經查:
(一)告訴人楊境峰如何於上開時、地，因遭被告駕駛之前開車輛
    追撞致受有前開傷害之事實，業據告訴人於偵查中及本院審
    理時指訴綦詳，並有臺中市警察局第五分局道路交通事故現
    場圖、A3類道路交通事故調查報告表各1紙、照片6張、童綜
    合醫療社團法人童綜合醫院診斷證明書及病歷資料影本各1
    份附卷可稽。
(二)被告雖以前詞為辯，惟被告於偵查中已自承:前開交通事故
    發生時，告訴人確實有說脖子很痛等語。且證人即到場處理
    之警員詹格祥於本院審理時陳稱:當時因為告訴人沒有明顯
    的外傷，所以才會在現場圖(現場處理摘要欄)內記載無人受
    傷，其有跟告訴人說其不是醫生，如果告訴人有明顯外傷其
    會記載，如果告訴人沒有明顯外傷，其請告訴人到醫院開立
    證明等語。足見告訴人當時並非毫無受傷甚明。又按人體遭
    撞擊晃動後，如無明顯外傷，或因其他原因(如一時驚嚇)而
    未立時查覺其他隱藏性傷害之情形者，比比皆是，告訴人既
    於前開車禍發生當時即感到脖子疼痛，隨即出現手麻等不適
    現象，又於就診住院檢查後始知受有外傷性第3、4、5、6頸
    椎椎間盤突出合併脊髓神經壓迫等傷勢，自難謂與常理有悖
    。被告上開所辯告訴人前開傷勢與本案交通事故沒有因果關
    係云云，無非係事後卸責之詞，顯不足採憑。
(三)汽車在同一車道行駛時，除擬超越前車外，後車與前車之間
    應保持隨時可以煞停之距離；汽車行駛時，駕駛人應注意車
    前狀況，並隨時採取必要之安全措施，為道路交通安全規則
    第94條第1項、第3項分別定有明文。查被告既係領有自小客
    車駕駛執照之駕駛人，堪認前開交通規則為其知悉且應注意
    ，而依前開現場照片及道路交通事故調查報告表所示當時天
    候晴天、路面柏油、乾燥、無缺陷、無障礙物、視距良好之
    情形下，亦無不能注意之情事。被告既因趕時間一時不察，
    疏未注意與前車即告訴人所駕駛之上開自用小客車間保持隨
    時可以煞停之距離及車前狀況，始自後撞及該車，其有過失
    甚明。
(四)再者，前開交通事故經送往臺灣省臺中市區車輛行車事故鑑
    定委員會鑑定結果，認被告駕駛自小客車疏未保持安全距離
    追撞前行車，為肇事原因；告訴人駕駛自小客車無肇事因素
    等情，此有該委員會100年4月18日中車鑑字第1000002102號
    函送之中市車鑑0000000案鑑定意見書1份在卷可參，又再送
    覆議結果，認被告駕駛自小客車，未保持行車安全距離且未
    注意車前狀況由後追撞前行車輛，為肇事原因；告訴人無肇
    事因素等情，此有該委員會100年7月18日覆議字第10062028
    06號函1份附卷可按，亦與本院為相同之認定，前開覆議鑑
    定意見較為詳實，自應採憑。且告訴人確因前開交通事故受
    有外傷性第3、4、5、6頸椎椎間盤突出合併脊髓神經壓迫等
    傷害，已如前述，被告之過失行為與告訴人所受該等傷害間
    並有相當之因果關係。
(五)綜上所述，事證明確，被告上開過失傷害犯行，洵堪認定，
    應予依法論科。
三、核被告所為，係犯刑法第284條第1項前段之過失傷害罪。又
    被告於肇事後，未經警方發覺肇事者前，即於證人即警員詹
    格祥前往現場處理時，自首坦承係肇事人乙節，已據證人詹
    格祥於本院審理時結證在卷，是被告對於未經發覺之犯罪自
    首而接受裁判，爰依刑法第62條前段減輕其刑。爰審酌被告
    並無前科，素行良好，有臺灣高等法院被告前案紀錄表及臺
    灣臺中地方法院檢察署刑案資料查註紀錄表各1份在卷可憑
    ，應負全部肇事責任之過失程度，告訴人因本案交通事故所
    受傷勢非輕，其肇事後因告訴人請求賠償新臺幣(下同)350
    萬，而其只能賠償90萬元(含保險)，致尚未與告訴人達成和
    解，及犯後仍飾詞卸責等一切情狀，量處如主文所示之刑，
    並諭知易科罰金之折算標準，以資懲儆。
據上論斷，依刑事訴訟法第299條第1項前段，刑法第284條第1項
前段、第62條前段、第41條第1項前段，刑法施行法第1條之1第1
項、第2項前段，判決如主文。
本案經檢察官吳昆璋到庭執行職務。
中    華    民    國   100    年    11    月    4     日
                    交通法庭    法  官  丁智慧
上正本證明與原本無異。
如不服本判決應於收受判決後10日內向本院提出上訴書狀，並應
敘述具體理由；其未敘述上訴理由者，應於上訴期間屆滿後20日
內向本院補提理由書（均須按他造當事人之人數附繕本）「切勿
逕送上級法院」。
                                書記官  王志
中    華    民    國   100    年    11    月    4     日
附錄本案論罪科刑法條全文：
刑法第284條第1項
因過失傷害人者，處6月以下有期徒刑、拘役或5百元以下罰金，
致重傷者，處1年以下有期徒刑、拘役或5百元以下罰金。